臺灣桃園地方法院刑事判決　　　　　　　　　　　　　九十一年度易字第一七六號
　　公　訴　人　臺灣桃園地方法院檢察署檢察官
　　被　　　告　丁○○
右列被告因妨害公務案件，經檢察官提起公訴（九十年度偵字第一九八三二號），本
院判決如左：
    主      文
丁○○對於公務員依法執行職務時，施強暴，處有期徒刑捌月，緩刑年。
    事      實
一、丁○○於民國九十年八月二十五日凌晨三時五十五分許，無照駕駛Ｈ二－二二三
    二號自小客車搭載友人丙○○，前去桃園縣中壢市○○路與興仁路口附近之花店
    買花。途中因闖越紅燈，恰為執勤之桃園縣警察局中壢分局內壢派出所巡佐乙○○及警員甲○○發覺，乃駕車尾隨欲俟機攔檢。待丁○○於上址路旁停車時，孫
    、李二員旋追上並將車停放在蕭某之左側，之後，甲○○即下車趨前盤問丁○○
    稱：「警察！剛為何闖紅燈？」。丁○○一見李員，因恐無照駕駛遭舉發，急忙
    驅車往前猛衝企圖逃逸，惟前方適有一座水泥台阻擋其前行去路，經前衝二次未
    果後，蕭某遂欲倒車另尋出路，此際，其明知警員甲○○仍站在其車之左側，若
    以逆時鐘方向倒車迴旋，車頭勢必左偏而有撞及李員之虞，詎竟容任該結果之可
    能發生，猶悍然以逆時鐘方向加速倒車迴旋，致其車頭頓時沿逆時鐘方向之圓弧
    撞向左側之李員，以此法對執勤之員警施暴。幸甲○○及時跳開，始未遭撞及，
    乙○○見狀則對空鳴槍示警。丁○○迨倒車迴旋後，隨駕車轉沿中華路往中壢之
    方向逃竄，嗣因失控衝撞中壢市○○路○段六一九巷巷口之郵筒及電線桿，蕭某
    即棄車逃逸，迄據報趕到之警網發覺該車，方循線將之查獲。
二、案經桃園縣警察局中壢分局報請台灣桃園地方法院檢察署檢察官偵查起訴。
    理      由
一、訊據被告丁○○，坦稱因無照駕駛及闖紅燈而於前開時、地，遭警攔查時，隨倒
    車迴旋逃逸之情不諱，惟矢口否認妨害公務犯行，辯稱其並無駕車衝撞警員之意
    云云。但查，右揭事實，業據證人乙○○於偵查及本院審理時，甲○○於本院審
    理時，各結證甚詳，互核相符，堪認屬實。查被告於當時既知警員甲○○仍站在
    其車之左側，此據其於本院審理時承明，因之，若其以逆時鐘方向倒車迴旋，車
    頭勢必左偏而有撞及李員之虞，此情必為其所預見，職是，茲既預見於此，詎竟
    容任該結果之可能發生，猶悍然以逆時鐘方向加速倒車迴旋，致其車頭頓時沿逆
    時鐘方向之圓弧撞向左側之李員，稽此狀，是其存有縱使撞及執勤之警員亦在所
    不惜之心，即具有對之施強暴之不確定故意，灼然極明。被告辯稱並非有意云云
    ，核屬卸責之詞，不足採信。再查，孫、李二人於本院審理時均證稱被告僅於倒
    車迴旋時，險些撞及李員等語，並未陳明被告尚有車頭前衝直撞李員之情，悉相
    吻合，殊值採信，因之，證人高楷賢（原名丙○○）於本院審理時證稱：倒車之
    後要開出去時因警員就站在我們前方：：：我們往前開時差點撞到警員云云，諒
    係事出突然，且霎時驚慌失措致無暇細究因而觀察、認知有誤之結果，其所陳並
    非可採。綜述，本件事證已明，被告犯行洵堪認定，應依法論科。
二、核被告丁○○所為，係犯刑法第一百三十五條第一項之對於公務員依法執行職務
    時，施強暴罪。查於事後被告已親至內壢派出所向警員致歉且深表悔意乙節，有
    經內壢派出所所長吳智雄註明此情之悔過書一份在卷可參。審酌被告犯罪動機、
    目的、手段、所生危害及犯後態度等情狀，量處如主文所示之刑。末查，被告前
  未曾受有期徒刑以上刑之宣告，有台灣高等法院被告全國前案紀錄表一份存卷足
    佐。因情急之下，一時失慮致觸刑章，事後並已親向警員致歉深表悔意，堪認有
    俊悔之實據，受本次罪刑之科處，當足收警惕懲儆之效，信無再犯之虞，揆之刑
    罰係在使人規過遷善，敬刑守分俾重適社會，非徒以嚴罰重懲加身為能事之本旨
    ，是以被告既已深知所行為非，當以再畀予啟新之機為愈，因之，本院認對之宣
    告之刑以暫不執行為適當，爰併諭知緩刑三年，以勵自新。
據上論斷，應依刑事訴訟法第二百九十九條第一項前段，刑法第一百三十五條第一項
、第七十四條第一款，罰金罰鍰提高標準條例第一條前段，判決如主文。
本案經檢察官翁珮嫻到庭執行職務。
中      華      民      國    九十一    年      四      月      二      日
                              臺灣桃園地方法院刑事第三庭
                                  法  官  蔡榮澤
右正本證明與原本無異。
如不服本判決，應於判決送達後十日內向本院提出上訴狀( 應附繕本 )。
                                  書記官  李聖章
中      華      民      國    九十一    年      四      月      四      日
附本件論罪科刑依據之法條：
刑法第一百三十五條第一項
對於公務員依法執行職務時，施強暴脅迫者，處三年以下有期徒刑、拘役或三百元以
下罰金。
